【裁判字號】    99,上易,314
【裁判日期】    990205
【裁判案由】    竊盜等
【裁判全文】
臺灣高等法院刑事判決                99年度上易字第314號
上  訴  人
即  被  告  甲○○
上列上訴人因竊盜案件，不服臺灣板橋地方法院98年度易字第28
44號，中華民國98年12月11日第一審判決（起訴案號：臺灣板橋
地方法院檢察署98年度偵字第26220號），提起上訴，本院判決
如下：
    主  文
上訴駁回。
    理  由
一、依刑事訴訟法第350條、第361條、第362條、第367條規定，
    不服地方法院之第一審判決而上訴者，須提出上訴書狀，並
    應敘述具體理由，為上訴必備之程式；其所提出之書狀未敘
    述上訴理由，或僅曾以言詞陳述上訴理由者，均應於上訴期
    間屆滿後20日內補提理由書於第一審法院。第一審法院經形
    式審查，認逾期未補提上訴理由者，應定期間先命補正；逾
    期未補正者，為上訴不合法律上之程式，應以裁定駁回。倘
    已提出上訴理由，但所提非屬具體理由者，則由第二審法院
    以上訴不合法律上之程式，判決駁回。而所謂具體理由，必
    係依據卷內既有訴訟資料或提出新事證，指摘或表明第一審
    判決有何採證認事、用法或量刑等足以影響判決本旨之不當
    或違法，而構成應予撤銷之具體事由，始克當之（例如：依
    憑證據法則具體指出所採證據何以不具證據能力，或依憑卷
    證資料，明確指出所為證據證明力之判斷如何違背經驗、論
    理法則）；倘僅泛言原判決認定事實錯誤、違背法令、量刑
    失之過重或輕縱，而未依上揭意旨指出具體事由，或形式上
    雖已指出具體事由，然該事由縱使屬實，亦不足以認為原判
    決有何不當或違法者（例如：對不具有調查必要性之證據，
    法院未依聲請調查亦未說明理由，或援用證據不當，但除去
    該證據仍應為同一事實之認定），皆難謂係具體理由，俾與
    第二審上訴制度旨在請求第二審法院撤銷、變更第一審不當
    或違法之判決，以實現個案救濟之立法目的相契合，並節制
    濫行上訴，最高法院97年度台上字第892號判決意旨參照。
二、本件上訴人即被告甲○○不服原審判決，於民國98年12月22
    日具狀提起第二審上訴，惟其於上訴狀中僅稱：若將窗戶列
    為安全設備並令其喪失防閑作用，應為窗戶上鎖，被告強行
    破壞進入屋內，然被告犯案時窗戶並未關上，僅打開紗窗即
    可進入屋內，應非加重強盜，且被告96年亦曾從門扇進入屋
    內竊盜，經台中地院易字第2850號以第320條論罪，請求給
    予合理之審判云云。按窗戶係供通風之安全設備，並非供人
    爬進爬出之用，爬窗行竊，自係踰越安全設備竊盜（最高法
    院70年度台上字第3809號判決意旨參照）。查本件被告既於
    原審自承係踩著冷氣平台攀到2樓，2樓窗戶未關即進入屋內
    偷竊等語（見原審卷第28頁），依上開說明，被告行為自符
    合刑法第321條第2項逾越其他安全設備之加重要件，被告上
    訴指稱窗戶未關即非屬安全設備，容有誤會。而被告所稱曾
    以相同行為遭臺灣台中地方法院以普通竊盜罪論處乙節，縱
    認屬實，然該份適用法令錯誤之判決，尚不得執為拘束本院
    依法所為之認定，是被告上訴意旨所指，均不足以認為原判
    決有何不當或違法，揆諸首揭規定，本件上訴自屬不合法律
    上之程式，應予駁回，並不經言詞辯論為之。
三、應依刑事訴訟法第367條前段、第372條，判決如主文。
中    華    民    國    99    年    2     月    5     日
                  刑事第十五庭審判長法  官  吳昭瑩
                                    法  官  賴邦元
                                    法  官  蘇隆惠
以上正本證明與原本無異。
不得上訴。
                                    書記官  楊妙恩
中    華    民    國    99    年    2     月    6     日


司法院資訊處製作；財團法人民間司法改革基金會備份。
